# 租赁汽车

提问人：jangyanbo 时间：2015-12-08 00:37:00
陈老师好：目前北京地区因为车辆摇号的问题导致有多企业租赁汽车使用，如果租赁期达到了车辆预计可使用年限的话是否可按照融资租赁的准则进行会计处理呢

回答人：chenyiwei
对照租赁准则第五条、第六条的规定判断，考虑承租人是否实质上享有或承担了汽车所有权上的主要风险和报酬。